【裁判字號】    99,交聲,1113
【裁判日期】    990610
【裁判案由】    交管條例聲異
【裁判全文】
臺灣板橋地方法院交通事件裁定        99年度交聲字第1113號
原處分機關  交通部公路總局臺北區監理所
異  議  人
即受處分人  甲○○
上列異議人即受處分人因違反道路交通管理處罰條例案件，對於
交通部公路總局臺北區監理所民國99年5 月3 日北監自裁字第裁
40－1AF210214 號違反道路交通管理事件裁決書所為之處分（原
舉發通知單案號：臺北市政府交通局北市交停字第1AF210214 號
）聲明異議，本院裁決如下：
    主    文
異議駁回。
    理    由
一、原處分意旨略以：異議人即受處分人甲○○所有之車牌號碼
    為9681-VG 號自用一般小客車，於民國99年2 月4 日下午2
    時1 分許，在臺北市○○○路561 號對面處，經臺北市停車
    管理工程處人員拍照存證後逕行舉發，填掣北市交停字第1A
    F210214 號舉發違反道路交通管理事件通知單對受處分人舉
    發「停車位置不依規定」之違規，並移送原處分機關處理。
    嗣經原處分機關，即交通部公路總局臺北區監理所於99年5
    月3 日依道路交通管理處罰條例第56條第1 項第1 款、違反
    道路交通管理事件統一裁罰基準及處理細則第41、43、44、
    67條規定，以北監自裁字第裁40－1AF210214 號違反道路交
    通管理事件裁決書，認定受處分人「在劃有紅線路段停車」
    而裁處罰鍰新臺幣（下同）900 元在案。
二、異議意旨略以：異議人固不否認有於上開時間將其所有車牌
    號碼為681-VG號自用一般小客車停放在臺北市○○○路561
    號對面停車格之情事，惟辯稱：伊將自用小客車停放在停車
    格內，應係停放在前方車牌號碼為PH-0199 號之自用小客車
    將伊所有前述自用小客車擠出停車格，又伊已繳交停車繳費
    單，又何必多繳交違規罰鍰，是本件違規舉發及裁處，實難
    令人甘服，為此聲明異議云云。
三、按紅實線設於路側，用以禁止臨時停車，道路交通標誌標線
    號誌設置規則第149 條第1 項第1 款第5 點定有明文。又汽
    車駕駛人停車時，在禁止臨時停車處所停車者，處600 元以
    上1,200 元以下罰鍰，道路交通管理處罰條例第56條第1 項
    第1 款定有明文。
四、經查：
  (一)有關異議人所有車牌號碼為9681-VG 號之自用一般小客車，
    於民國99年2 月4 日下午2 時1 分許，在臺北市○○○路56
    1 號對面處，因在劃有紅線路段停車之事實，業據異議人於
    本院調查時坦認不諱，並有照片2 張在卷可稽，是此部分之
    事實，已堪認定。
  (二)雖異議人辯稱：伊將自用小客車停放在停車格內，應係停放
    在前方車牌號碼為PH-0199 號之自用小客車將伊所有前述自
    用小客車擠出停車格云云。按一般經驗法則，停放在停車格
    內之自用小客車遭其他車輛擠推而向後移動，理應有物理上
    之碰觸，因外力接觸而造成後方車輛之碰撞或擦撞之跡痕。
    惟查：異議人於本院調查時供稱：伊沒有注意等詞。則由異
    議人上開供述，倘若異議人所辯為真，其所有自用小客車既
    遭推擠而向後移動，理應注意所有車輛有無擦撞痕跡，此事
    涉民事賠償事宜及其是否遭舉發違反交通違規等情，異議人
    卻未加以注意，顯與常情有違，是其所辯，已難遽信。
  (三)至異議人另辯稱：伊已繳交停車繳費單，又何必多繳交違規
    罰鍰云云。然查：異議人亦未提出確實有繳納費用之單據供
    本院參酌，是其就此所辯，自不可採。
五、綜上所述，本件異議人違規事證明確，原處分機關依道路交
    通管理處罰條例第56條第1 項第1 款、違反道路交通管理事
    件統一裁罰基準及處理細則第41、43、44、67條規定，裁處
    異議人罰鍰900 元，核無違誤，異議人之異議為無理由，應
    予駁回。
六、據上論斷，應依道路交通管理處罰條例第87條第2 項，道路
    交通案件處理辦法第19條，裁定如主文。
中    華    民    國    99    年    6     月    10    日
                  交通法庭  法  官    連  雅  婷
以上正本證明與原本無異。
如不服本裁定應於送達後五日內向本院提出抗告狀。
                            書記官    郭  晉  良
中    華    民    國    99    年    6     月    10    日

司法院資訊處製作；財團法人民間司法改革基金會備份。
